【裁判字號】    89,易,577
【裁判日期】    890504
【裁判案由】    竊佔
【裁判全文】
臺灣台南地方法院刑事判決                          八十九年度易字第五七七號
    公  訴  人 台灣台南地方法院檢察署檢察官
    被      告 甲○○
右列被告因竊佔案件，經檢察官提起公訴（八十九年度偵字第六六六號），本院判決
如左：
    主      文
甲○○意圖為自己不法之利益，而竊佔他人之不動產，處拘役肆拾日，緩刑貳年。
    事      實
一、甲○○於民國七十三年間購得台南市○區○○路四十一巷十二號建物及坐落台南
    市○○段三○九九之三四號土地應有部分二十分之一，竟意圖為自己不法之利益
    ，未經其他住戶同意於前開基地上之法定空地，擅自興建磚造牆壁鐵皮屋頂之違
    建共計四坪供己為廚房及車庫使用，嗣後已自行將上開違建全部拆除。
二、案經乙○○告發由台灣台南地方法院檢察署檢察官偵查起訴。
    理      由
一、訊據被告甲○○於偵審中坦承在前開土地上興建違建之事實，惟辯稱：因為不懂
    法律，我沒有竊佔的故意云云。然查，被告持有前開土地而為共有人之一，業經
    被告庭呈土地所有權狀影本一紙附卷可稽，然被告購買前開房地領有所有權狀，
    理應知悉該基地部分並非為其一人獨有，該土地所有權狀上記載甚明。至刑法第
    三百二十條第二項所稱之「他人」不動產，應指行為人以外之第三人而言，即凡
    非行為人所有之不動產或與他人共有之不動產均應包括在內。本件被告在該法定
    空地興建違建，業經其供明在卷，並有照片附卷可稽，則被告顯欲據為一己之私
    用而排除其他共有人使用之權能，其有為自己不法利益之所有意圖，已甚灼然。
    又被告雖於檢察官偵查後拆除部分違建，然因刑法竊佔罪屬即成犯，被告縱事後
    拆除違建仍無礙本罪之成立。故本件事證明確，被告犯行堪予認定。
二、核被告甲○○所為，係犯刑法第三百二十條第二項之竊佔罪。爰審酌被告犯罪之
    動機、目的、手段及犯後坦認犯行，態度良好等一切情狀，量處如主文所示之刑
    。末查，被告前為曾受有期徒刑以上刑之宣告，有台灣高等法院被告全國前案紀
    錄表在卷可憑，其因一時失慮，致觸刑章，且其本為該基地所有權人之一，並於
    檢察官偵查後迅速拆除前開竊佔部分之違建，足認其經此教訓，當知所警惕而無
    再犯之虞，本院認前開刑之宣告以暫不執行為適當，爰併宣告緩刑二年，以啟自
    新。
據上論斷，應刑事訴訟法第二百九十九條第一項前段，刑法第三百二十條第二項、第
七十四條第一款，罰金罰鍰提高標準條例第一條前段，判決如主文。
中      華      民      國      八十九      年     五     月     五     日
                                台灣台南地方法院刑事第二庭
                                        法  官
附錄法條：
刑法第三百二十條第二項：
意圖為自己或第三人不法之所有，而竊取他人之動產者，為竊盜罪，處五年以下有期
徒刑、拘役或五百元以下罰金。意圖為自己或第三人不法之利益，而竊佔他人之不動
產者，依前項之規定處斷。


司法院資訊處製作；財團法人民間司法改革基金會備份。
